# 银行账户被法院冻结的现流编制

提问人：不懂要多问 时间：2018-04-13 09:57:44
企业的银行账户被法院冻结了，账户只能进钱不能出钱，请问这样现流的主表怎么编呢？在法院冻结账户的时点涉及到现流吗？期末的现金及现金等价物是否按 0 列式？

回答人：chenyiwei
法院开始冻结该账户时，该账户内的资金余额应列入“支付的其他与经营活动有关的现金”。解冻时作为“收到的其他与经营活动有关的现金”。期末未解冻的资金余额不列入现金及现金等价物。

提问人：跨度防护 时间：2018-04-13 23:52:17
请叫陈版，资金只是冻结，为什么计入支付其他呢，编制现金流时直接不作为现金不就行了吗？

回答人：chenyiwei
该账户内原有的资金，原先是作为现金的，被冻结后不再是现金，因此要通过“支付”项目减少。

提问人：不懂要多问 时间：2018-04-14 13:06:54
谢谢陈版回复，还有请问陈版账户被冻结期间别人打钱进来影响现流吗？假设客户打 100 万货款进来是计入“销售商品、提供劳务收到的现金”同时等额做“支付其他与经营活动有关的现金”处理吗？，还是在解冻之后作为“收到的其他与经营活动有关的现金”，如果这样这 100 万货款不是不在“销售商品、提供劳务收到的现金”反应？

回答人：chenyiwei
如果客户回款直接进入被冻结的账户，则不影响现金流量表正表。在解冻之后作为“收到的其他与经营活动有关的现金”。